【裁判字號】    96,易,6399
【裁判日期】    970117
【裁判案由】    竊盜
【裁判全文】
臺灣臺中地方法院刑事判決              96年度易字第6399號
公  訴  人  臺灣臺中地方法院檢察署檢察官
被      告  乙○○
選任辯護人  許漢鄰律師
上列被告因竊盜案件，經檢察官提起公訴（96年度偵字第28869
號），本院判決如下：
    主    文
乙○○攜帶兇器竊盜，處有期徒刑捌月；扣案之一字型起子、鐵
鎚、T字套筒扳手、挫刀、長型尖嘴鉗各壹支、伸縮套筒扳手1組
、T字扳手貳支、NISSAN廠牌汽車鑰匙壹支、尚未研磨而待加工
配置之汽車鑰匙玖支、無線電波阻斷器壹個、TOYOTA-CAMRY行車
電腦壹組、NISSAN-XTRAIL行車電腦壹組均沒收。又攜帶兇器竊
盜，處有期徒刑陸月，扣案之一字型起子、鐵鎚、T字套筒扳手
、挫刀、長型尖嘴鉗各壹支、伸縮套筒扳手1組、T字扳手貳支、
NISSAN廠牌汽車鑰匙壹支、尚未研磨而待加工配置之汽車鑰匙玖
支、無線電波阻斷器壹個、TOYOTA-CAMRY行車電腦壹組、NISSAN
-XTRAIL行車電腦壹組均沒收。應執行有期徒刑壹年，扣案之一
字型起子、鐵鎚、T字套筒扳手、挫刀、長型尖嘴鉗各壹支、伸
縮套筒扳手1組、T字扳手貳支、NISSAN廠牌汽車鑰匙壹支、尚未
研磨而待加工配置之汽車鑰匙玖支、無線電波阻斷器壹個、TOYO
TA-CAMRY行車電腦壹組、NISSAN-XTRAIL行車電腦壹組均沒收。
    犯罪事實
一、乙○○基於意圖為自己不法所有之犯意，於民國96年9月28
    日凌晨4時許，攜帶客觀上足供兇器使用之一字型起子、鐵
    鎚、T字套筒扳手、挫刀、長型尖嘴鉗各1支、伸縮套筒扳手
    1組、T字扳手2支及供竊車使用之NISSAN廠牌汽車鑰匙1支、
    尚未研磨而待加工配置之汽車鑰匙9支、無線電波阻斷器1個
    （機身號碼：WP00000000P1號）、TOYOTA-CAMRY行車電腦1
    組（條碼：*000000000P號、含晶片鎖及鑰匙）、NISSAN-X
    T RAIL行車電腦1組（條碼：00000000號、含晶片鎖及鑰匙
    ）等工具，至臺中縣大雅鄉○○路○段261巷口附近，趁四下
    無人之際，乙○○以T字扳手撬開林文真所有由其配偶甲○○停放在上開巷口附近之車牌號碼X5-0897號自小客車車門
    ，再進入上開自小客車內，換裝行車電腦及電門鎖後，發動
    並駕駛上開自小客車離開而竊取上開自小客車得逞。乙○○
    另又基於意圖為自己不法所有之犯意，於96年11月3日凌晨
    3時許，攜帶上開工具，至臺中市○○區○○路1段附近，趁
    四下無人之際，以可供兇器使用之鐵製T字套筒扳手旋開丙○○所有停放在上開道路附近之車牌號碼OB-6008號自小客
    車前後車牌固定螺絲之方式，將上開自小客車之「OB-6008
    」號車牌2面取下，改懸掛於甲○○所使用之上開自小客車
    之前後車身懸掛車牌處，並將「X5-0897」號車牌2面丟棄於
    烏日橋下後，再駕駛懸掛有「OB-6008」號車牌之甲○○上
    開自小客車離開，而竊取上開「OB-6008」號車牌2面得逞。
    嗣經警於96年12月4日18時30分許，在臺中縣龍井鄉○○村
    ○○○路192號攔查，並扣得上開竊車工具乙批，始獲悉上
    情。
二、案經臺中縣警察局烏日分局報請臺灣臺中地方法院檢察署檢
    察官偵查起訴。
    理      由
一、按被告以外之人於審判外之陳述，雖不符前四條之規定，而
    經當事人於審判程序同意作為證據，法院審酌該言詞陳述或
    書面陳述作成時之情況，認為適當者，亦得為證據。當事人
    、代理人或辯護人於法院調查證據時，知有第159條第1項不
    得為證據之情形，而未於言詞辯論終結前聲明異議者，視為
    有前項之同意，刑事訴訟法第159條之5定有明文。經查，被
    害人甲○○於警詢、偵訊及本院審理中之陳述及被害人丙○○於警詢中之證述，對被告而言，其性質雖均屬傳聞證據，
    然其警詢筆錄之內容，業經本院審理時予以提示並告以要旨
    ，且各經檢察官、辯護人及被告表示意見，當事人或辯護人
    已知上述筆錄乃傳聞證據，且均未於言詞辯論終結前對該等
    筆錄內容異議，依前揭規定，擬制同意作為證據，且其陳述
    亦無不法取供之情形，本院認以之作為證據，應屬適當，依
    刑事訴訟法第159條之5規定，具有證據能力。
二、上開事實，業據被告乙○○供述在卷，對於上揭犯行均為認
    罪之表示，被告於審理時坦承稱：「除了沒有綽號『細漢』
    『吳先生』之男子外，其餘事實均認罪」，「扣案之工具都
    是我的。手機是我在警訊時說是供犯罪之用，是亂編的，其
    實並不是專供犯罪之用。該手機是我買的，裡面的晶片卡是
    綽號「豬皮」的朋友給我用的，因裡面的易付卡已經沒有錢
    可以打了，我偷該部車及兩面車牌時均無使用該手機」，「
    對於被害人丙○○於警訊、甲○○於警訊及偵查中之供述，
    均無意見，我同意將其列為證據」」，「是我一個人偷的，
    我是因自己沒有車，才想偷車供自己使用。偷兩面車牌是於
    96年11月3日凌晨3點左右，用螺絲起子偷的。後來我將偷來
    的車牌掛在先前車牌號碼Ｘ5─0897號自小客車的車牌位置
    上，將原車牌丟棄在烏日橋下，對犯罪事實均認罪」等語。
    核與被害人甲○○於警詢、偵訊、本院審理時及被害人丙○○於警詢中指述之情節相符，並有扣押物品目錄表、扣押筆
    錄、刑案現場測繪圖各乙份、失車紀錄案件基本資料、車籍
    查詢基本資料2份、照片12張、贓物認領保管單2份附卷可參
    。並有一字型起子、鐵鎚、T字套筒扳手、挫刀、長型尖嘴
    鉗各1支、伸縮套筒扳手1組、T字扳手2支及供竊車使用之
    NISSAN廠牌汽車鑰匙1支、尚未研磨而待加工配置之汽車鑰
    匙9支、無線電波阻斷器1個（機身號碼：WP00000000P1號）
    、TOYOTA-CAMRY行車電腦1組（條碼：*000000000P號、含晶
    片鎖及鑰匙）、NISSAN-X T RAIL行車電腦1組（條碼：0000
    0000號、含晶片鎖及鑰匙）等犯罪工具扣案在卷可證，被告
    自白與事實相符，其罪行堪以認定。
三、按刑法上所謂兇器，其種類並無限制，凡客觀上對於人之生
    命、身體、安全構成威脅，具有危險性之兇器均屬之，且祇
    須行竊時攜帶此種具有危險性之兇器為已足，並不以攜帶之
    初有行兇之意圖為必要（最高法院七十九年臺上字第五二五
    三號判例參照）。且按扳手、鉗子、起子等物，客觀上均足
    對人之生命、身體、安全構成威脅應認為行兇器具，持以行
    竊應成立加重竊盜罪（最高法院七十六年度臺上字第三二九
    號判決參照）。本案被告係以前開一字型起子破壞汽車之車
    門門鎖並攜帶上開扣案之工具而為竊盜犯行，有如前述，足
    見前開一字型起子係鐵製，質地堅硬，在客觀上顯對人之生
    命、身體、安全構成威脅，係具有危險性之兇器無訛。是核
    被告利用一字型起子竊取汽車、及二面車牌其所為，係犯刑
    法第三百二十一條第一項第三款之攜帶兇器加重竊盜罪。
四、核被告乙○○所為，係犯刑法第321條第1項第3款之攜帶兇
    器加重竊盜罪。被告所犯上開2罪間，犯意各別，行為互殊
    ，時間相隔已久，且被害法益亦不相同應予分論併罰，辯護
    人認係接續犯，請求論以一罪，尚有未洽，附此敘明。至公
    訴人認乙○○與真實姓名年籍不詳綽號「細漢」之男子及真
    實姓名年籍不詳自稱「吳先生」之男子，共同基於意圖為自
    己不法所有之犯意聯絡，由上開自稱「吳先生」之男子撥打
    乙○○之門號0000000000號行動電話，向乙○○指定所需之
    車型，再由乙○○夥同上開綽號「細漢」之男子，於民國96
    年9月28日凌晨4時許，攜帶兇器竊盜自小客車一節，經訊之
    被告，於審理時堅決否認有與真實姓名年籍不詳綽號「細漢
    」之男子及真實姓名年籍不詳自稱「吳先生」之男子，係伊
    因初次接受員警訊問，一時緊張而亂說，想藉此減輕其刑責
    ，此部分公訴人亦查無該人，僅憑被告之自白，此部分既於
    審理時堅決否認，另查無其他證據，且公訴人於起訴書論罪
    時亦僅論以攜帶兇器竊盜罪，是此部分公訴人認應論以共犯
    尚有未洽，應予更正。
五、爰審酌被告尚無前科，有其紀錄可稽，被告不思以正當方法
    賺取財物，為貪取不法利益，擅以攜帶兇器方式竊取他人財
    物欲圖不勞而獲，而再為本案之竊盜犯行，犯罪手段非屬平
    和，致被害人所受損害非輕，亦有危害社會治安秩序，再兼
    衡酌被告犯後尚知坦承犯行、其智識程度及被害人甲○○同
    意原諒被告等一切情狀，分別量處如主文所示之刑並定其應
    執行之刑，至辯護人請求依刑法第59條規定給與減刑云云，
    查本件依其犯罪之情節並無足堪憫恕之處，礙難適用該條規
    定，亦此敘明。
六、扣案之一字型起子、鐵鎚、T字套筒扳手、挫刀、長型尖嘴
    鉗各壹支、伸縮套筒扳手1組、T字扳手貳支、NISSAN廠牌汽
    車鑰匙壹支、尚未研磨而待加工配置之汽車鑰匙玖支、無線
    電波阻斷器壹個、TOYO TA-CAMRY行車電腦壹組、NISSAN-XT
    RAIL行車電腦壹組，為被告供犯竊盜犯行所用之物，且均係
    被告所有，業據被告於本院審理時陳明在卷，爰均依刑法第
    38條第1項第2款之規定，分別於主文之各該犯行項下即應執
    行刑時予以宣告沒收。至門號0000000000號行動電話（行動
    電話IMEI碼：00000000000000000號）被告堅決否認係供犯
    罪所用，亦無證據係其犯竊盜罪時所用，且行動電話晶片卡
    被告自承係綽號「豬皮」者所有，本院不予諭知沒收，併此
    敘明。
據上論結，應依刑事訴訟法第299條第1項前段，刑法第321條第
1項第3款、第51條第5款、第38條第1項第2款，判決如主文。
本案經檢察官丁○○到庭執行職務。
中    華    民    國  九十七  年    一    月    十七    日
                  刑事第三庭    法  官  黃松竹
以上正本證明與原本無異。
如不服本判決，應於收受送達後10日內向本院提出上訴書狀（應
敘述具體理由並附繕本）。
上訴書如未敘述理由，應於上訴期間屆滿後20日內補提理由書於
本院。
                                書記官  黃毅皓
中    華    民    國  九十七  年    一    月    十七    日
中華民國刑法第321條
（加重竊盜罪）
犯竊盜罪而有左列情形之一者，處6月以上、5年以下有期徒刑：
一於夜間侵入住宅或有人居住之建築物、船艦或隱匿其內而犯之
  者。
二  毀越門扇、牆垣或其他安全設備而犯之者。
三  攜帶兇器而犯之者。
四  結夥三人以上而犯之者。
五  乘火災、水災或其他災害之際而犯之者。
六  在車站或埠頭而犯之者。
前項之未遂犯罰之。


司法院資訊處製作；財團法人民間司法改革基金會備份。
